最高法院民事裁定　　　　　　　一○○年度台抗字第九六三號
再 抗告 人　李國雄
代　理　人　陳建勳律師
　　　　　　張弘明律師
上列再抗告人因與李建興間請求查閱合夥帳簿強制執行聲明異議
事件，對於中華民國一○○年九月二十八日台灣高等法院裁定（
一○○年度抗字第一三七○號），提起再抗告，本院裁定如下：
    主  文
再抗告駁回。                                            
再抗告程序費用由再抗告人負擔。
    理  由
本件相對人李建興以台灣板橋地方法院（下稱板橋地院）九十八
年度訴字第一四七號、原法院九十八年度上字第九九四號、本院
九十九年度台上字第六○六號，命再抗告人提出建亞建設合夥事
業自民國八十九年起至上開訴訟事件事實審言詞辯論終結日止之
帳簿供相對人查閱之確定裁判為執行名義，聲請板橋地院對再抗
告人為強制執行。嗣板橋地院民事執行處司法事務官以再抗告人
未依執行命令履行為由，處再抗告人怠金新台幣十五萬元。再抗
告人對之提出異議，板橋地院認其異議為無理由，以裁定予以駁
回。再抗告人對之提起抗告，原法院認其抗告為無理由，裁定駁
回其抗告。再抗告人對之提起再抗告。
按依執行名義，債務人應為一定之行為，而其行為非他人所能代
履行者，債務人不為履行時，執行法院得定債務人履行之期間。
債務人不履行時，得處新台幣三萬元以上三十萬元以下之怠金。
其續經定期履行而仍不履行者，得再處怠金或管收之，強制執行
法第一百二十八條第一項定有明文。查板橋地院依相對人聲請以
一○○年四月二十九日板院輔九十九司執蘭字第五七六三三號執
行命令再次限再抗告人於收受命令後十五日內依上開確定裁判提
出建亞建設合夥事業自八十九年起至九十八年八月三日（即上開
訴訟事件事實審言詞辯論終結日）止之帳簿供相對人查閱，再抗
告人於一○○年五月四日收受執行命令，逾期未履行，有板橋地
院九十九年度司執字第五七六三三號卷影本可稽，板橋地院因處
再抗告人怠金新台幣十五萬元，於法並無不合。再抗告意旨雖謂
：伊已遵照上開執行命令，備妥帳簿供相對人隨時前來查閱，伊
並無通知相對人之義務，相對人未前來查閱，復未依執行命令所
定十五日期限陳報執行情形，應視為伊已自動履行完畢等語。惟
查板橋地院係依上開確定裁判再次限再抗告人於收受執行命令後
十五日內提出建亞建設合夥事業自八十九年起至九十八年八月三
日止之帳簿供相對人查閱，再抗告人於一○○年五月四日收受執
行命令後，並未依限提出該項帳簿供相對人查閱，自有續經執行
法院定期履行而仍不履行情事。原法院以裁定維持板橋地院所為
駁回再抗告人異議之裁定，駁回其抗告，經核於法並無違誤。乃
執是指摘原裁定違背法令，聲明廢棄，非有理由。
據上論結，本件再抗告為無理由。依強制執行法第三十條之一，
民事訴訟法第四百九十五條之一第二項、第四百八十一條、第四
百四十九條第一項、第九十五條、第七十八條，裁定如主文。 
中    華    民    國  一○○  年   十二   月   十五   日
                      最高法院民事第四庭
                          審判長法官  劉  福  來  
                                法官  陳  國  禎  
                                法官  陳  重  瑜  
                                法官  盧  彥  如  
                                法官  簡  清  忠  
本件正本證明與原本無異
                                      書  記  官  
中    華    民    國  一○○  年   十二   月  二十七  日
                                                       s